臺灣臺東地方法院刑事判決　　　　　　　100年度易字第231號
　　　　　　　　　　　　　　　　　　　100年度易字第363號
公　訴　人　臺灣臺東地方法院檢察署檢察官
被　　　告　陳旭峰
　　　　　　張志江
上列被告因竊盜案件，經檢察官提起公訴（100年度偵字第742號
、100年度偵字第949號、100年度偵字第1031號、100年度偵字第
1073號、100年度偵緝字第79號）及於本院審理期日以言詞追加
起訴，被告於準備程序中為有罪之陳述，經本院裁定進行簡式審
判程序，惟因被告所涉犯罪事實有部分不宜以簡式審判程序為之
，本院認為本件不得進行簡式審判程序，應撤銷簡式審判程序，
改由本院合議庭依通常程序審理，判決如下：
    主  文
陳旭峰犯如附表編號一至五「罪名及宣告刑」欄所示之罪，均累
犯，各處如附表編號一至五「罪名及宣告刑」欄所示之刑。應執
行有期徒刑貳年陸月，扣案之一字型螺絲起子壹把沒收。
陳旭峰其餘被訴部分無罪。
張志江犯如附表編號一、二「罪名及宣告刑」欄所示之罪，各處
如附表編號一、二「罪名及宣告刑」欄所示之刑。應執行有期徒
刑壹年。
張志江其餘被訴部分無罪。
    事  實
一、陳旭峰前於民國96年間因2次毒品、1次詐欺、2次竊盜犯行
    ，經本院各判處有期徒刑6月、9月、5月（嗣減刑為有期徒
    刑2 月15日）、3月、4月，定應執行刑為有期徒刑1年9月，
    於97年12月31日假釋出監付保護管束，於98年4月25日保護
    管束期滿執行完畢，竟仍不知悔改，與張志江基於意圖為自
    己不法所有之犯意聯絡，於如附表編號1、2所示之時間、地
    點，以附表編號1、2所示之方式，竊取如附表編號1、2所示
    之財物得逞；又基於意圖為自己不法所有之犯意，於附表編
    號3所示之時間、地點，以附表編號3所示之方式，竊取如附
    表編號3所示之財物得逞；另基於意圖為自己不法所有之犯
    意，於附表編號4、5所示之時間、地點，以附表編號4、5所
    示之方式著手於竊盜之行為，惟於附表編號4因搜尋財物未
    果，於附表編號5因警方趕至現場而均未遂其犯行，嗣警循
    線查獲並扣得於附表編號4使用之一字型螺絲起子1把。
二、案經臺東縣警察局關山分局報告臺灣臺東地方法院檢察署檢
    察官偵查起訴。
    理  由
甲、有罪部分
壹、程序事項
一、被告陳旭峰及張志江於偵查及本院準備及審理程序中所為之
    自白，均非出於強暴、脅迫、利誘、詐欺、疲勞訊問、違法
    羈押或其他不正之方法所得，亦非違反法定障礙事由經過期
    間不得訊問或告知義務之規定而為，依刑事訴訟法第156條
    第1項、第158條之2規定，認均有證據能力。
二、另本院以下所援用之供述證據，被告2人於本院準備及審理
    程序中對於上開證據之證據能力均未予否認，迄於言詞辯論
    終結前亦未聲明異議，視為被告同意作為證據，且無事實顯
    示上開證據係公務員因違法蒐證所取得之證據，本院審酌該
    等供述證據及非供述證據作成時之情況，亦認為適於作為證
    據，依刑事訴訟法第159條之5第2項之相關規定，認均有證
    據能力。
貳、實體事項
一、訊據被告陳旭峰及張志江對於前開犯罪事實坦承不諱，核與
    證人即被害人陳慶欽、陳秀珍、劉會、李金靜於警詢中之證
    述相符，並經證人徐慶祥、張玉龍、王則雄、康峰、陳秋霖
    於警詢中供證屬實，且有如附表「證據名稱」欄內所示之證
    據在卷可稽，足認被告2人之自白均與事實相符，本件事證
    明確，被告2人犯行均堪認定，應予依法論科。
二、按行為後法律有變更者，適用行為時之法律，但行為後之法
    律有利於行為人者，適用最有利於行為人之法律，刑法第2
    條第1項定有明文。又刑法第321條業於100年1月26日修正公
    布，並於100年1月28日生效施行。刑法第321條第1項第1、2
    、3款修正前原規定：「犯竊盜罪而有左列情形之一者，處
    六月以上、五年以下有期徒刑：一、於夜間侵入住宅或有人
    居住之建築物、船艦或隱匿其內而犯之者。二、毀越門扇、
    牆垣或其他安全設備而犯之者。三、攜帶兇器而犯之者。」
    修正後則規定為「犯竊盜罪而有下列情形之一者，處六月以
    上、五年以下有期徒刑，得併科新臺幣十萬元以下罰金：一
    、侵入住宅或有人居住之建築物、船艦或隱匿其內而犯之者
    。二、毀越門扇、牆垣或其他安全設備而犯之者。三、攜帶
    兇器而犯之者。」經新舊法比較，修正後之條文既新增罰金
    刑，第1款又刪除「夜間」之規定，若被告行為之時點係於
    本次修正施行前，自應適用修正前之規定較有利於被告。經
    查，被告陳旭峰於附表編號1至3、被告張志江於附表編號1
    、2之行為時點均在100年1月27日以前，自均應依修正前刑
    法第321條規定論處。至附表編號4、5之行為時點均在100年
    1月27日以後，自均應依修正後刑法第321條規定論處。
三、論罪科刑部分
（一）按刑法第321條第1項第2款所謂「門扇」專指門戶而言，
      應指分隔住宅或建築物內外之間之出入口大門；所謂「牆
      垣」，係指以土、磚、石所砌成足以區隔內外之圍牆而言
      ；而所謂「其他安全設備」，係指依社會通常觀念足認為
      固定於土地上之建築物或工作物之與門扇或牆垣性質相類
      而同具防盜效用之設備而言。例如附加於門扇之外掛鎖具
      （如毀壞構成門之一部之鎖，例如司畢靈鎖，則應認為毀
      壞門扇）、窗戶、冷氣孔、鐵絲網、屋頂之天窗、房間隔
      間木板、房間門或通往陽臺之落地門等業已進入大門室內
      之住宅或建築物內部之諸門均屬之。次按刑法第321條第1
      項第3款之罪，係以行為人攜帶兇器竊盜為其加重條件，
      此所謂兇器，其種類並無限制，凡客觀上足以對人之生命
      、身體安全構成威脅，具有危險性之兇器均屬之，且祇須
      行竊時攜帶此種具有危險性之兇器為已足，並不以攜帶之
      初有行兇之意圖為必要。（最高法院79年臺上字第5253號
      、25年上字第4168號、45年臺上字第1443號、55年臺上字
      第547號判例、64年度第4次刑庭庭推總會議決議（一）、
      70年度臺上字第2564號及78年度臺上字第4418號判決參照
      ）。
（二）經查：本件附表編號1、3之竊盜行為均係以徒手破壞窗戶
      之方式而進入屋內竊取財物，已構成毀越安全設備而竊盜
      ；另附表編號2、4、5所載之竊盜行為係分別持螺絲起子
      及一字型螺絲起子而犯之，此等工具之末端尖銳，若持以
      攻擊人，將產生一定之危害，自屬足以傷害人之生命、身
      體之兇器。是核被告陳旭峰於附表編號1、3所為，係犯修
      正前刑法第321條第1項第2款之毀越安全設備竊盜罪；於
      附表編號2所為，係犯修正前刑法第321條第1項第3款、第
      2款、第1款之攜帶兇器、毀越門扇、夜間侵入住宅竊盜罪
      ；於附表編號4、5所為，係犯修正後刑法第321條第2項、
      第1項第3款、第2款、第1款之攜帶兇器、毀越門扇、侵入
      住宅竊盜未遂罪。核被告張志江於附表編號1所為，係犯
      修正前刑法第321條第1項第2款之毀越安全設備竊盜罪；
      於附表編號2所為，係犯修正前刑法第321條第1項第3款、
      第2款、第1款之攜帶兇器、毀越門扇、夜間侵入住宅竊盜
      罪。
（三）至公訴意旨認起訴書犯罪事實欄二、五（附表編號1、3）
      係犯刑法第320條第1項之普通竊盜罪，容有違誤，惟此部
      分之事實屬社會基本事實同一，業經本院於準備程序中依
      刑事訴訟法第95條第1款之規定踐行告知被告應變更之罪
      名之必要程式，已足確保其權益不受侵害，本院自得依法
      變更法條後予以審理。另公訴意旨認起訴書犯罪事實欄三
      （附表編號2）係犯修正前刑法第321條第2項、第1項第3
      款之加重竊盜未遂罪，犯罪事實欄六、七（附表編號4、5
      ）係犯修正後刑法第321條第2項、第1項第1款、第3款之
      加重竊盜未遂罪，亦有未洽，惟此部分僅係加重竊盜條文
      款項之漏載，就犯罪事實及被告之科刑範圍並無影響，併
      此指明。
（四）被告陳旭峰及張志江於附表編號1、2所為，有犯意聯絡及
      行為分擔，應論以共同正犯。
（五）另被告2人所犯上開各罪間，犯意各別，行為互殊，應予
      分論併罰。
（六）又被告陳旭峰有如犯罪事實欄所載論罪科刑及執行之情形
      ，有臺灣高等法院被告前案紀錄表1份在卷可按，其於有
      期徒刑執行完畢後，5年內故意再犯本件有期徒刑以上之
      罪，均為累犯，各應依刑法第47條第1項之規定加重其刑
      。
（七）又被告陳旭峰於附表編號4、5之犯行，雖已著手竊盜行為
      之實施，惟未生竊盜既遂之結果，其犯罪尚屬未遂，爰依
      刑法第25條第2項之規定，按既遂犯之刑度減輕其刑，並
      均依法先加後減之。
（八）爰審酌被告2人正值壯年，竟不思進取，多以攜帶兇器之
      方式，於短時間內四處行竊，惡性非輕，惟念及被告2人
      犯後均坦承犯行，態度良好，兼衡被告陳旭峰之教育程度
      為高職畢業、平日以打零工為業、家庭經濟狀況小康、已
      婚且育有1名未成年女兒，被告張志江之教育程度為國中
      畢業、職業為水電工、家庭經濟狀況小康、目前未婚且與
      祖父母同住、父親剛過世等一切情狀，各量處如附表「罪
      名及宣告刑」欄所示之刑，並定其應執行之刑，以資懲儆
      。
（九）至扣案之一字型螺絲起子係陳旭峰所有且供其於違犯附表
      編號4之竊盜行為所用之物，爰依刑法第38條第1項第2款
      宣告沒收。
乙、無罪部分
一、公訴意旨略以：陳旭峰與張志江基於意圖為自己不法所有之
    犯意聯絡，持張志江所有客觀上具危險性足供兇器之用之螺
    絲起子3把、鉗子1把、4角扳手1把、6角扳手1組、梅花扳手
    1把、開口扳手1把及剪刀1把，於99年10月18日中午12時許
    ，共同前往臺東縣池上鄉新興村新興92-23號谷曉華住處，
    由張志江把風，陳旭峰持其中1把螺絲起子撬開鐵門時，即
    為谷曉華之女林明慧發現而逃逸，經報警處理後為警循線查
    獲上情，並於張志江所騎乘之車牌號碼160-BDU號重型機車
    之車廂內，扣得螺絲起子3個、鉗子1個、4角扳手1個、6角
    扳手1個、梅花扳手1個、開口扳手1個及剪刀1個，因認被告
    2人涉有修正前刑法第321條第2項、第1項第3款之加重竊盜
    罪嫌。
二、按犯罪事實應依證據認定之，無證據不得認定犯罪事實；不
    能證明被告犯罪者或其行為不罰者，應諭知無罪之判決，刑
    事訴訟法第154條第2項、第301條第1項，分別定有明文。復
    按認定不利於被告之事實，須依積極證據，苟積極證據不足
    為不利於被告事實之認定時，即應為有利於被告之認定，更
    不必有何有利之證據（最高法院30年上字第816號判例參照
    ）。
三、公訴意旨認被告2人有上開罪嫌，無非係以被告陳旭峰於警
    詢中之自白、證人谷曉華、林明慧、古雙喜於警詢中之證述
    、臺東縣警察局關山分局搜索扣押筆錄、扣押物品清單、谷
    曉華住宅與新興汽車教練場平面圖、證人林明慧及古雙喜之
    指認筆錄各1份、現場照片17張等為其論據。
四、訊據被告2人於本院審理時對於上開犯行固均坦承不諱，惟
    查：
（一）按刑法上之加重竊盜未遂犯，既仍以竊盜罪為主，故須著
      手於竊盜之實行而不遂者，始有未遂之可言，其僅著手實
      行本條所列各款加重情形之行為，而未開始實行竊取之行
      為者，因未遂犯須以著手實行而不遂為要件，既未著手於
      竊盜行為之實行，仍不能繩以加重竊盜未遂罪責（最高法
      院27年滬上字第54號判例、92年度臺上字第5127號判決、
      臺灣高等法院97年度上易字第1139號、95年度上易字第
      886號、95年度上訴字第1611號判決、臺灣高等法院臺中
      分院98年度上易字第1281號判決、臺灣高等法院花蓮分院
      92 年度上易字第94號判決參照）。
（二）被告張志江於上開時、地把風，由被告陳旭峰持螺絲起子
      撬開谷曉華住處之鐵門鐵門，惟渠等尚未進入屋內亦未達
      於搜尋財物或其他竊盜著手之階段時，即為谷曉華之女林
      明慧發現而逃逸等情，業據被告2人供承在卷，證人古雙
      喜則於警詢中證述：因我發現有1名男子在我鄰居谷曉華
      住居所蹲下欲撬開其鐵捲大門入內行竊，另1名在住居所
      前使用手機等語（參見關警偵字第1000032943號卷第6頁
      ），證人林明慧亦於警詢中證稱：當時我從檳榔攤要返家
      拿取椅子，發現有1名男子從我家衝出來至新興汽車教練
      場前騎乘機車迅速往台糖方向行駛，另1名當時在我家前
      面使用手機也隨後騎乘機車離開現場，我家鐵捲門有被撬
      開及廚房木製大門鎖頭被破壞，財物經我媽谷曉華檢視後
      沒有損失等語（參見關警偵字第1000032943號卷第8-9頁
      ），足認被告陳旭峰當日僅以螺絲起子破壞門鎖後即遭證
      人林明慧發現，尚未進入屋內搜尋財物，揆諸上開說明，
      被告2人所為僅係著手毀越門扇竊盜罪之加重條件，尚未
      達著手竊取他人財物之階段，而竊盜罪又無處罰預備犯之
      規定，是此部分不能證明被告2人犯罪，此外，復查無其
      他積極證據足資認定被告2人有何竊盜犯行，自應為無罪
      之諭知。
據上論斷，應依刑事訴訟法第273條之1第1項、第299條第1項前
段、第300條、第301條第1項，刑法第2條第1項前段、第28條、
第321條第1項第1款、第2款、第3款、第2項、100年1月26日修正
前刑法第321條第1項第1款、第2款、第3款、第2項、第47 條第1
項、第25條第2項、第71條第1項、第51條第5款、第38條第1項第
2款，判決如主文。
本案經檢察官林嘉宏到庭執行職務。
中    華    民    國  100    年    11    月    16    日
                  刑事第四庭    審判長法  官  范乃中
                                      法  官  李俊彬
                                      法  官  楊忠霖
以上正本證明與原本無異。
如不服本判決應於收受送達後10日內向本院提出上訴書狀，並應
敘述具體理由；其未敘述上訴理由者，應於上訴期間屆滿後20日
內向本院補提理由書（均須按他造當事人之人數附繕本）。「切
勿逕送上級法院」。告訴人或被害人對於本判決如有不服，請書
具不服之理由狀，請求檢察官上訴者，其上訴期間之計算係以檢
察官收受判決正本之日期為準。
                                      書記官  鄭鈺瓊
中    華    民    國   100    年    11    月    16    日
附錄本案論罪科刑法條全文：
中華民國刑法(94.02.02)第321條
（加重竊盜罪）
犯竊盜罪而有左列情形之一者，處 6 月以上、 5 年以下有期徒
刑：
一  於夜間侵入住宅或有人居住之建築物、船艦或隱匿其內而犯
    之者。
二  毀越門扇、牆垣或其他安全設備而犯之者。
三  攜帶兇器而犯之者。
四  結夥三人以上而犯之者。
五  乘火災、水災或其他災害之際而犯之者。
六  在車站或埠頭而犯之者。
前項之未遂犯罰之。
中華民國刑法第321條
（加重竊盜罪）
犯竊盜罪而有下列情形之一者，處 6 月以上、5 年以下有期徒
刑，得併科新臺幣 10 萬元以下罰金：
一、侵入住宅或有人居住之建築物、船艦或隱匿其內而犯之者。
二、毀越門扇、牆垣或其他安全設備而犯之者。
三、攜帶兇器而犯之者。
四、結夥三人以上而犯之者。
五、乘火災、水災或其他災害之際而犯之者。
六、在車站、埠頭、航空站或其他供水、陸、空公眾運輸之舟、
    車、航空機內而犯之者。
前項之未遂犯罰之。
 附表
┌─┬───┬────┬────┬──────┬────┬─────────┬────────┐
│編│犯罪行│  時間  │  地點  │    方法    │其他說明│     證據名稱     │  罪名及宣告刑  │
│號│為人  │        │        │            │（論罪法│                  │                │
│  │      │        │        │            │條）    │                  │                │
├─┼───┼────┼────┼──────┼────┼─────────┼────────┤
│1 │陳旭峰│99年7月 │臺東縣池│陳旭峰與張志│修正前刑│1.被告陳旭峰100年 │陳旭峰共同犯毀越│
│  │張志江│中旬某日│上鄉錦園│江共同前往陳│法第321 │  3月23日警詢筆錄 │安全設備竊盜罪，│
│  │      │下午3時 │村新開園│慶欽住處，由│條第1項 │ （臺東縣警察局關 │累犯，處有期徒刑│
│  │      │許      │31-2號陳│張志江在外把│第2款   │   山分局關警偵字 │捌月。          │
│  │      │        │慶欽住處│風，陳旭峰徒│        │   第0000000000號 │張志江共同犯毀越│
│  │      │        │        │手破壞窗戶後│        │   卷頁6）        │安全設備竊盜罪，│
│  │      │        │        │進入屋內竊取│        │2.被告陳旭峰100年 │處有期徒刑柒月。│
│  │      │        │        │陳慶欽所有之│        │  8月12日準備程序 │                │
│  │      │        │        │洋酒4瓶。   │        │  筆錄（100年度易 │                │
│  │      │        │        │            │        │  字第231號卷頁29 │                │
│  │      │        │        │            │        │  背面）          │                │
│  │      │        │        │            │        │3.被告陳旭峰100年 │                │
│  │      │        │        │            │        │  10月19日簡式審判│                │
│  │      │        │        │            │        │  筆錄（100年度易 │                │
│  │      │        │        │            │        │  字第231號卷頁103│                │
│  │      │        │        │            │        │  背面）          │                │
│  │      │        │        │            │        │4.被告張志江100年 │                │
│  │      │        │        │            │        │  10月19日準備程序│                │
│  │      │        │        │            │        │  筆錄、簡式審判筆│                │
│  │      │        │        │            │        │  錄（100年度易字 │                │
│  │      │        │        │            │        │  第231號卷頁97、 │                │
│  │      │        │        │            │        │  103背面）       │                │
│  │      │        │        │            │        │5.證人陳慶欽100年 │                │
│  │      │        │        │            │        │  4月18日警詢筆錄 │                │
│  │      │        │        │            │        │ （臺東縣警察局關 │                │
│  │      │        │        │            │        │   山分局關警偵字 │                │
│  │      │        │        │            │        │   第0000000000號 │                │
│  │      │        │        │            │        │   卷頁13-14）    │                │
│  │      │        │        │            │        │6.陳慶欽立具之贓物│                │
│  │      │        │        │            │        │  認領保管單1份（ │                │
│  │      │        │        │            │        │  臺東縣警察局關山│                │
│  │      │        │        │            │        │  分局關警偵字第10│                │
│  │      │        │        │            │        │  00000000號卷頁16│                │
│  │      │        │        │            │        │  ）              │                │
│  │      │        │        │            │        │7.刑案現場測繪圖（│                │
│  │      │        │        │            │        │  臺東縣警察局關山│                │
│  │      │        │        │            │        │  分局關警偵字第10│                │
│  │      │        │        │            │        │  00000000號卷頁19│                │
│  │      │        │        │            │        │  ）              │                │
│  │      │        │        │            │        │8.照片6張（臺東縣 │                │
│  │      │        │        │            │        │  警察局關山分局關│                │
│  │      │        │        │            │        │  警偵字第10000330│                │
│  │      │        │        │            │        │  97號卷頁29-31） │                │
├─┼───┼────┼────┼──────┼────┼─────────┼────────┤
│2 │陳旭峰│99年9月 │臺東縣池│陳旭峰與張志│修正前刑│1.被告陳旭峰100年 │陳旭峰共同犯攜帶│
│  │張志江│16日晚上│上鄉慶豐│江共同前往徐│法第321 │  4月18日警詢筆錄 │兇器、毀越門扇、│
│  │      │11時許  │村慶豐30│慶仁住處，由│條第1項 │  （臺東縣警察局關│於夜間侵入住宅竊│
│  │      │        │號徐慶仁│張志江在外把│第1、2、│  山分局關警偵字第│盜罪，累犯，處有│
│  │      │        │住處    │風，陳旭峰持│3款     │  0000000000號卷頁│期徒刑捌月。    │
│  │      │        │        │客觀上具危險│        │  2-4；臺東縣警察 │張志江共同犯攜帶│
│  │      │        │        │性足供兇器使│        │  局關山分局關警偵│兇器、毀越門扇、│
│  │      │        │        │用之螺絲起子│        │  字第1000033088號│於夜間侵入住宅竊│
│  │      │        │        │（未扣案）撬│        │  卷頁2-4）       │盜罪，處有期徒刑│
│  │      │        │        │開鐵門後，進│        │2.被告陳旭峰100年 │柒月。          │
│  │      │        │        │入屋內竊取徐│        │  4月18日偵訊筆錄 │                │
│  │      │        │        │慶仁所有之金│        │  （100年度偵緝字 │                │
│  │      │        │        │飾共16.99 錢│        │  第79號卷頁21-22 │                │
│  │      │        │        │。並於隔日（│        │  ）              │                │
│  │      │        │        │17日）將上開│        │3.被告陳旭峰100年 │                │
│  │      │        │        │金飾以新台幣│        │  8月12日準備程序 │                │
│  │      │        │        │77, 320元之 │        │  筆錄（100年度易 │                │
│  │      │        │        │價格飾售與不│        │  字第231號卷頁29 │                │
│  │      │        │        │知情之天寶銀│        │  背面）          │                │
│  │      │        │        │樓負責人王則│        │4.被告陳旭峰100年 │                │
│  │      │        │        │雄。        │        │  10月19日簡式審判│                │
│  │      │        │        │            │        │  筆錄（100年度易 │                │
│  │      │        │        │            │        │  字第231號卷頁104│                │
│  │      │        │        │            │        │  ）              │                │
│  │      │        │        │            │        │5.被告張志江100年 │                │
│  │      │        │        │            │        │  10月19日、準備程│                │
│  │      │        │        │            │        │  序筆錄、簡式審判│                │
│  │      │        │        │            │        │  筆錄（100年度易 │                │
│  │      │        │        │            │        │  字第231號卷頁96 │                │
│  │      │        │        │            │        │  背面、104）     │                │
│  │      │        │        │            │        │6.證人徐慶祥99年11│                │
│  │      │        │        │            │        │  月29日警詢筆錄、│                │
│  │      │        │        │            │        │  100年4月27日警詢│                │
│  │      │        │        │            │        │  筆錄（臺東縣警察│                │
│  │      │        │        │            │        │  局關山分局關警偵│                │
│  │      │        │        │            │        │  字第0000000000號│                │
│  │      │        │        │            │        │  卷頁14-17）     │                │
│  │      │        │        │            │        │7.證人張玉龍100年5│                │
│  │      │        │        │            │        │  月6日警詢筆錄（ │                │
│  │      │        │        │            │        │  臺東縣警察局關山│                │
│  │      │        │        │            │        │  分局關警偵字第10│                │
│  │      │        │        │            │        │  00000000號頁18- │                │
│  │      │        │        │            │        │  19）            │                │
│  │      │        │        │            │        │8.證人王則雄99年10│                │
│  │      │        │        │            │        │  月26日警詢筆錄（│                │
│  │      │        │        │            │        │  臺東縣警察局關山│                │
│  │      │        │        │            │        │  分局關警偵字第10│                │
│  │      │        │        │            │        │  00000000號頁26- │                │
│  │      │        │        │            │        │  28）            │                │
│  │      │        │        │            │        │9.王則雄指認筆錄（│                │
│  │      │        │        │            │        │  臺東縣警察局關山│                │
│  │      │        │        │            │        │  警分局關警偵字第│                │
│  │      │        │        │            │        │  0000000000號頁32│                │
│  │      │        │        │            │        │  ）              │                │
│  │      │        │        │            │        │10.金飾買入登記簿 │                │
│  │      │        │        │            │        │   影本（臺東縣警 │                │
│  │      │        │        │            │        │   察局關山警分局 │                │
│  │      │        │        │            │        │   關警偵字第10000│                │
│  │      │        │        │            │        │   35907號頁33）  │                │
│  │      │        │        │            │        │11.現場位置圖（臺 │                │
│  │      │        │        │            │        │   東縣警察局關山 │                │
│  │      │        │        │            │        │   警分局關警偵字 │                │
│  │      │        │        │            │        │   第0000000000號 │                │
│  │      │        │        │            │        │   頁34）         │                │
│  │      │        │        │            │        │12.照片10張（臺東 │                │
│  │      │        │        │            │        │   縣警察局關山分 │                │
│  │      │        │        │            │        │   局關警偵字第100│                │
│  │      │        │        │            │        │   0000000號頁35- │                │
│  │      │        │        │            │        │   39）           │                │
├─┼───┼────┼────┼──────┼────┼─────────┼────────┤
│3 │陳旭峰│99年10月│臺東縣池│徒手破壞木製│修正前刑│1.被告陳旭峰100年 │陳旭峰犯毀越安全│
│  │      │25日上午│上鄉錦園│之窗戶後進入│法第321 │  3月23日警詢筆錄 │設備竊盜罪，累犯│
│  │      │11時許  │村新開園│屋內竊取陳秀│條第1項 │  （臺東縣警察局關│，處有期徒刑捌月│
│  │      │        │96號陳秀│珍所有之金飾│第2款   │  山分局關警偵字第│。              │
│  │      │        │秀珍住處│約3錢。     │        │  0000000000號卷頁│                │
│  │      │        │        │            │        │  7）             │                │
│  │      │        │        │            │        │2.被告陳旭峰100年 │                │
│  │      │        │        │            │        │  8月12日準備程序 │                │
│  │      │        │        │            │        │  筆錄（100年度易 │                │
│  │      │        │        │            │        │  字第231號卷頁29 │                │
│  │      │        │        │            │        │  ）              │                │
│  │      │        │        │            │        │3.被告陳旭峰100年 │                │
│  │      │        │        │            │        │  10月19日簡式審判│                │
│  │      │        │        │            │        │  筆錄（100年度易 │                │
│  │      │        │        │            │        │  字第231號卷頁104│                │
│  │      │        │        │            │        │  背面）          │                │
│  │      │        │        │            │        │4.證人陳秀珍100年 │                │
│  │      │        │        │            │        │  4月13日警詢筆錄 │                │
│  │      │        │        │            │        │  （臺東縣警察局關│                │
│  │      │        │        │            │        │  山分局關警偵字第│                │
│  │      │        │        │            │        │  0000000000號卷頁│                │
│  │      │        │        │            │        │  11-12）         │                │
│  │      │        │        │            │        │5.刑案現場測繪圖（│                │
│  │      │        │        │            │        │  臺東縣警察局關山│                │
│  │      │        │        │            │        │  分局關警偵字第10│                │
│  │      │        │        │            │        │  00000000號卷頁18│                │
│  │      │        │        │            │        │  ）              │                │
│  │      │        │        │            │        │6.照片4張（臺東縣 │                │
│  │      │        │        │            │        │  警察局關山分局關│                │
│  │      │        │        │            │        │  警偵字第10000330│                │
│  │      │        │        │            │        │  97號卷頁27-28） │                │
├─┼───┼────┼────┼──────┼────┼─────────┼────────┤
│4 │陳旭峰│100年3月│臺東縣池│沿一樓鐵欄杆│刑法第  │1.被告陳旭峰100年 │陳旭峰犯攜帶兇器│
│  │      │22日下午│上鄉錦園│徒手攀爬至二│321條第2│  3月23日警詢筆錄 │、毀越門扇、侵入│
│  │      │4時30分 │村新開園│樓後持客觀上│項、第1 │  （臺東縣警察局關│住宅竊盜未遂罪，│
│  │      │許      │101號劉 │具危險性足供│項第1、 │  山分局關警偵字第│累犯，處有期徒刑│
│  │      │        │會住處  │兇器使用之一│2、3    │  0000000000號卷頁│陸月，扣案之一字│
│  │      │        │        │字型螺絲起子│款      │  3）             │型螺絲起子壹把沒│
│  │      │        │        │撬開鐵門後，│        │2.被告陳旭峰100年 │收。            │
│  │      │        │        │進入屋內欲竊│        │  8月12日準備程序 │                │
│  │      │        │        │取財物，惟因│        │  筆錄（100年度易 │                │
│  │      │        │        │尋無值錢物品│        │  字第231號卷頁29 │                │
│  │      │        │        │而未遂其犯行│        │  ）              │                │
│  │      │        │        │。          │        │3.被告陳旭峰100年 │                │
│  │      │        │        │            │        │  10月19日簡式審判│                │
│  │      │        │        │            │        │  筆錄（100年度易 │                │
│  │      │        │        │            │        │  字第231號卷頁104│                │
│  │      │        │        │            │        │  背面）          │                │
│  │      │        │        │            │        │4.證人劉會100年3月│                │
│  │      │        │        │            │        │  29日警詢筆錄（臺│                │
│  │      │        │        │            │        │  東縣警察局關山分│                │
│  │      │        │        │            │        │  局關警偵字第1000│                │
│  │      │        │        │            │        │  033097號卷頁9-10│                │
│  │      │        │        │            │        │  ）              │                │
│  │      │        │        │            │        │5.刑案現場測繪圖（│                │
│  │      │        │        │            │        │  臺東縣警察局關山│                │
│  │      │        │        │            │        │  分局關警偵字第10│                │
│  │      │        │        │            │        │  00000000號卷頁17│                │
│  │      │        │        │            │        │  ）              │                │
│  │      │        │        │            │        │6.照片14張（臺東縣│                │
│  │      │        │        │            │        │  警察局關山分局關│                │
│  │      │        │        │            │        │  警偵字第10000330│                │
│  │      │        │        │            │        │  97號卷頁20-26） │                │
│  │      │        │        │            │        │7.扣押物品清單（  │                │
│  │      │        │        │            │        │  100年度偵字第103│                │
│  │      │        │        │            │        │  1號卷頁4）      │                │
├─┼───┼────┼────┼──────┼────┼─────────┼────────┤
│5 │陳旭峰│100年3月│臺東縣池│騎乘其兄陳秋│刑法第  │1.被告陳旭峰100年 │陳旭峰犯攜帶兇器│
│  │      │25日下午│上鄉福原│霖所有車牌號│321條第2│  4月18日警詢筆錄 │、毀越門扇、侵入│
│  │      │2時50分 │村中東一│碼NJ5-278號 │項、第1 │  （臺東縣警察局關│住宅竊盜未遂罪，│
│  │      │許      │路15號李│重型機車前往│項第1、 │  山分局關警偵字第│累犯，處有期徒刑│
│  │      │        │金靜住處│李金靜住處，│2、3    │  0000000000號卷頁│陸月。          │
│  │      │        │        │持客觀上具危│款      │  4-5；臺東縣警察 │                │
│  │      │        │        │險性足供兇器│        │  局關山分局關警偵│                │
│  │      │        │        │使用之螺絲起│        │  字第1000033088號│                │
│  │      │        │        │子1把（未扣 │        │  卷頁4-5）       │                │
│  │      │        │        │案）撬開鐵門│        │2.被告陳旭峰100年 │                │
│  │      │        │        │後進入屋內欲│        │  8月12日準備程序 │                │
│  │      │        │        │竊取財物，惟│        │  筆錄（100年度易 │                │
│  │      │        │        │因撬門聲音過│        │  字第231號卷頁29 │                │
│  │      │        │        │大為對面住戶│        │  ）              │                │
│  │      │        │        │康峰發覺而報│        │3.被告陳旭峰100年 │                │
│  │      │        │        │警，陳旭峰於│        │  10月19日簡式審判│                │
│  │      │        │        │搜尋財物時發│        │  筆錄（100年度易 │                │
│  │      │        │        │覺員警據報抵│        │  字第231號卷頁104│                │
│  │      │        │        │達即逃離現場│        │  背面）          │                │
│  │      │        │        │而未遂其犯行│        │4.證人李金靜100年 │                │
│  │      │        │        │。          │        │  3月26日警詢筆錄 │                │
│  │      │        │        │            │        │  （臺東縣警察局關│                │
│  │      │        │        │            │        │  山分局關警偵字第│                │
│  │      │        │        │            │        │  0000000000號卷頁│                │
│  │      │        │        │            │        │  6-7）           │                │
│  │      │        │        │            │        │5.證人康峰100年3月│                │
│  │      │        │        │            │        │  25日警詢筆錄（臺│                │
│  │      │        │        │            │        │  東縣警察局關山分│                │
│  │      │        │        │            │        │  局關警偵字第1000│                │
│  │      │        │        │            │        │  033088號卷頁8-9 │                │
│  │      │        │        │            │        │  ）              │                │
│  │      │        │        │            │        │6.證人陳秋霖100年 │                │
│  │      │        │        │            │        │  3月25日警詢筆錄 │                │
│  │      │        │        │            │        │  （臺東縣警察局關│                │
│  │      │        │        │            │        │  山分局關警偵字第│                │
│  │      │        │        │            │        │  0000000000號卷頁│                │
│  │      │        │        │            │        │  10-11）         │                │
│  │      │        │        │            │        │7.刑案現場測繪圖（│                │
│  │      │        │        │            │        │  臺東縣警察局關山│                │
│  │      │        │        │            │        │  分局關警偵字第10│                │
│  │      │        │        │            │        │  00000000號卷頁13│                │
│  │      │        │        │            │        │  ）              │                │
│  │      │        │        │            │        │8.照片8張（臺東縣 │                │
│  │      │        │        │            │        │  警察局關山分局關│                │
│  │      │        │        │            │        │  警偵字第10000330│                │
│  │      │        │        │            │        │  88號卷頁14-17） │                │
└─┴───┴────┴────┴──────┴────┴─────────┴────────┘